【裁判字號】    98,交聲,190
【裁判日期】    980303
【裁判案由】    交管條例聲異
【裁判全文】
臺灣板橋地方法院交通事件裁定         98年度交聲字第190號
原處分機關  交通部公路總局臺北區監理所
異  議  人
即受處分人  甲○○○即林素杏
代  理  人  乙○○
上列異議人即受處分人因違反道路交通管理處罰條例案件，對於
交通部公路總局臺北區監理所於民國98年1 月6 日北監自裁字裁
40-C00000000號所為之處分，聲明異議，本院裁定如下：
    主  文
異議駁回。
    理  由
一、按汽車已領有號牌而未懸掛或不依指定位置懸掛者，處汽車
    所有人新臺幣3600元以上10800 元以下罰鍰，並牌照吊銷之
    ，道路交通管理處罰條例第12條第1 項第7 款、第2 項定有
    明文。次按人民違反法律上之義務而應受行政罰之行為，法
    律無特別規定時，雖不以出於故意為必要，仍須以過失為其
    責任條件。但應受行政罰之行為，僅須違反禁止規定或作為
    義務，而不以發生損害或危險為其要件者，推定為有過失，
    於行為人不能舉證證明自己無過失時，即應受處罰，司法院
    大法官會議釋字第275號解釋意旨參照。
二、原處分意旨略以：本件異議人即受處分人甲○○○所有車牌
    號碼2428-KG 號自用一般小客車，於民國97年11月6 日上午
    11時56分許，行經臺北縣三重市○○○路時，因車前號牌未
    懸掛之違規行為，經員警當場攔停告知車輛駕駛人違規事項
    ，並依法掣單舉發，受處分人於應到案日期前提出申訴，經
    原處分機關調查結果，乃依道路交通管理處罰條例第12條第
    1 項第7 款、第2 項，違反道路交通管理事件統一裁罰基準
    及處理細則，及違反道路交通管理事件統一裁罰基準表等規
    定，於98年1 月6 日裁處受處分人罰鍰5400元，並吊銷牌照
    。
三、上揭違規事實有舉發通知單、臺北縣政府警察局三重分局查
    覆書函各1 份在卷可稽，異議人之代理人對此亦自承不諱，
    並提出上揭車輛未懸掛牌照之照片1 幀，有呈報狀可憑。異
    議人之代理人雖辯稱其當時正開車前往維修牌照，卻於途中
    遭警攔查，並非故意違規云云，惟上開車輛之牌照確已不能
    懸掛，本即禁止行駛於道路上，然該車所有人甲○○○明知
    有此情形竟仍讓駕駛人乙○○駕車上路，該車所有人對本件
    違規事實明知卻仍使其發生，依首揭說明，自應予以歸咎，
    且其亦能採取通知修車人員前來修理或商請拖吊車前來拖吊
    至車廠修理等方式，以避免抵觸上開處罰規定，異議人捨此
    不為，空言抗辯自非可採，事證明確，異議人之違規行為堪
    以認定。
四、綜上，異議人確有前述違規情事，原處分機關依首揭規定裁
    處罰鍰5400元並吊銷牌照，核無違誤，本件異議為無理由，
    應予駁回。
據上論斷，應依道路交通案件處理辦法第19條，裁定如主文。
中    華    民    國    98    年    3     月    3     日
                  交通法庭  法  官  陳正昇
上列正本證明與原本無異。
如不服本裁定，應於裁定送達後5日內敘明抗告理由，向本院提
出抗告狀。
                            書記官  林文達
中    華    民    國    98    年    3     月    3     日


司法院資訊處製作；財團法人民間司法改革基金會備份。
